臺灣屏東地方法院刑事判決　　　　　　　 94年度訴字第176號
公　訴　人　臺灣屏東地方法院檢察署檢察官
被　　　告　乙○○　男　22歲.
被　　　告　甲○○　男　27歲.
共　　　同
指定辯護人　本院公設辯護人丙○○
上列被告等因違反槍砲彈藥刀械管制條例案件，經檢察官提起公
訴（93年度偵字第4877號），本院判決如下：
    主  文
乙○○未經許可，持有其他可發射子彈具殺傷力之改造手槍，處
有期徒刑壹年貳月，併科罰金新台幣肆萬元，罰金如易服勞役，
以新台幣玖佰元即銀元佰元折算壹日，扣案具有殺傷力之仿SM
ITH&WESSON廠轉輪手槍製造之玩具手槍改造而成之改造手槍壹枝
（槍枝管制編號：0000000000）沒收。
甲○○未經許可，寄藏其他可發射子彈具殺傷力之改造手槍，累
犯，處有期徒刑壹年肆月，併科罰金新台幣肆萬元，罰金如易服
勞役，以新台幣玖佰元即銀元佰元折算壹日，扣案具有殺傷力
之仿SMITH&WESSON廠轉輪手槍製造之玩具手槍改造而成之改造手
槍壹枝（槍枝管制編號：0000000000）沒收。
    事  實
一、甲○○前因違反妨害兵役治罪條例案件，經本院以90年度訴
    字第377 號判處有期徒刑4 月確定，於民國91年6 月21日執
    行完畢。
二、乙○○於91年4 月間，在其位於屏東縣屏東市○○街228 號
    9 樓之2 居處整理房間時，發現原同住於該處所姓名年籍不
    詳綽號「俊忠」之友人搬離後留下具有殺傷力之仿SMITH&WE
    SSON廠轉輪手槍製造之玩具手槍去除槍管及轉輪彈倉內阻鐵
    而成之改造手槍1 枝（槍枝管制編號0000000000），其明知
    可發射子彈具有殺傷力之改造手槍屬槍砲彈藥刀械管制條例
    所列管之違禁物，非經中央主管機關許可，不得非法持有，
    竟基於單純持有上開手槍之犯意，未經許可而持有之，嗣復
    於93年8 月19日16時許，將前述手槍攜至甲○○位於屏東縣
    屏東市○○路329 號住處，交由甲○○保管，甲○○亦明知
    可發射子彈具有殺傷力之改造手槍屬槍砲彈藥刀械管制條例
    所列管之違禁物，非經中央主管機關許可，不得非法持有、
    寄藏，竟允諾之，並基於寄藏上開槍枝之犯意，未經許可而
    將前述手槍藏放於其上開住處。嗣於93年8 月23日18時10分
    許，甲○○隨身攜帶開手槍在屏東縣屏東市○○○街荷蘭村
    汽車旅館205 號房間內時，為警查獲，並扣得前開改造手槍
    1 枝。
三、案經屏東縣警察局屏東分局報請臺灣屏東地方法院檢察署檢
    察官偵查起訴。
    理  由
一、上揭犯罪事實，業據被告2 人於偵查及本院審理時均坦承不
    諱，復有扣案之上開改造手槍1 枝可資佐證，而扣案之改造
    手槍1 枝，經送請內政部警政署刑事警察局鑑驗，鑑驗結果
    認送鑑改造手槍1 枝（槍枝管制編號0000000000號），係由
    仿SMITH&WESSON廠轉輪手槍製造之玩具手槍去除槍管及轉輪
    彈倉內阻鐵而成之改造手槍，機械性能良好，可擊發適用子
    彈，具殺傷力，有該局93年9 月10日刑鑑字第0930175897
    號槍彈鑑定書1 份可憑；是被告2 人自白核與事實相符，堪
    信為真實。被告甲○○、乙○○前開犯行，均洵堪認定，應
    依法論科。
二、按扣案具有殺傷力之改造手槍1 枝，係屬修正前槍砲彈藥刀
    械管制條例第4 條第1 項第1 款所稱之「手槍」。次按，新
    修正之槍砲彈藥刀械管制條例已於94年1 月26日經總統公布
    ，於同年月28日正式施行，就未經許可持有具殺傷力之改造
    手槍之行為，修正施行前（舊法）第11條第4 項係規定：「
    未經許可，持有、寄藏或意圖販賣而陳列第一項所列槍砲者
    ，處一年以上七年以下有期徒刑，併科新臺幣七百萬元以下
    罰金」，修正後（新法）已刪除第11條之規定，並改於第8
    條第4 項規定：「未經許可，持有、寄藏或意圖販賣而陳列
    第一項所列槍枝者，處三年以上十年以下有期徒刑，併科新
    台幣七百萬元以下罰金」，經比較新、舊法之結果，新法所
    定刑度顯較舊法為重，依刑法第2 條第1 項但書，自應適用
    修正前同條例第11條第4 項之規定論處。核被告乙○○所為
    ，係犯修正前槍砲彈藥刀械管制條例第11條第4 項之未經許
    可持有其他可發射子彈具有殺傷力之改造手槍罪；被告甲○
    ○所為，係犯修正前同條例第11條第4 項未經許可寄藏其他
    可發射金屬或子彈具有殺傷力之改造手槍罪。又被告甲○○
    受託代為寄藏上開手槍之行為，當然包含持有性質，故其持
    有行為應為寄藏行為所吸收，不另就持有手槍論罪（最高法
    院74年度台上字第3400號判例意旨參照）。又查，被告甲○
    ○前因違反妨害兵役治罪條例案件，經本院以90年度訴字第
    377 號判決處處有期徒刑4 月確定，於91 年6月21日執行完
    畢之事實，有臺灣高等法院被告前案紀錄表及臺灣屏東地方
    法院檢察署刑案資料查註紀錄表在卷可稽，其受有期徒刑之
    執行完畢後，5 年內再犯有期徒刑以上之本罪，為累犯，應
    依刑法第47條規定，加重其刑，爰審酌被告2 人未經許可持
    有或寄藏具有殺傷力之改造手槍，對於社會治安所生危害非
    淺、惟僅持有或寄藏1 枝改造手槍、且未具體造成傷害、及
    犯罪後均坦承犯行，暨渠等素行等一切情狀，分別量處如主
    文所示之刑，併科罰金部分並諭知易服勞役之折算標準。扣
    案具有殺傷力之仿SMITH&WESSON廠轉輪手槍製造之玩具手槍
    改造而成之改造手槍1 枝（槍枝管制編號：0000000000），
    係違禁物，不問屬於犯人與否，應依刑法第38條第1 項第1
    款規定宣告沒收。
據上論斷，應依刑事訴訟法第299 條第1 項前段，修正前槍砲彈
藥刀械管制條例第11條第4 項，刑法第11條前段、第2 條第1 項
但書、第42條第2 項、第47條、第38條第1 項第1 款，罰金罰鍰
提高標準條例第2 條，現行法規所定貨幣單位折算新台幣條例第
2條，判決如主文。
本案經檢察官葉容芳到庭執行職務。
中　　華　　民　　國　　94　　年　　5 　　月　　31　　日
            刑事第六庭    審判長法  官  石家禎
                                法  官  林家聖
                                法  官  許心
以上正本證明與原本無異。
如不服本判決應於收受本判決送達後10日內向本院提出上訴書狀
，其未敘述上訴理由者，並得於提起上訴後10日內向本院補提理
由書狀（均須按他造當事人之人數附繕本）「切勿逕送上級法院
」
中　　華　　民　　國　　94　　年　　6 　　月　　6 　　日
                                書記官  林香如
修正前槍砲彈藥刀械管制條例第11條
未經許可，製造、販賣或運輸第四條第一項第一款所稱其他可發
射金屬或子彈具有殺傷力之各式槍砲者，處五年以上有期徒刑，
併科新臺幣一千萬元以下罰金。
未經許可，轉讓、出租或出借前項所列槍砲者，處三年以上十年
以下有期徒刑，併科新臺幣七百萬元以下罰金。
意圖供自己或他人犯罪之用，而犯前二項之罪者，處無期徒刑或
七年以上有期徒刑，併科新臺幣一千萬元以下罰金。
未經許可，持有、寄藏或意圖販賣而陳列第一項所列槍砲者，處
一年以上七年以下有期徒刑，併科新臺幣七百萬元以下罰金。
第一項至第三項之未遂犯罰之。
